【裁判字號】    89,訴,25
【裁判日期】    890229
【裁判案由】    違反毒品危害防制條例
【裁判全文】
臺灣基隆地方法院刑事判決                            八十九年度訴字第二五號
    公  訴  人  臺灣基隆地方法院檢察署檢察官
    被      告  甲○○
右列被告因違反毒品危害防制條例案件，經檢察官提起公訴（八十八年度毒偵字第九
九二號）及移送併案審理（八十八年度毒偵字第一二六七號），本院判決如左：
    主  文
甲○○連續施用第二級毒品，累犯，處有期徒刑陸月，扣案之第二級毒品安非他命貳
包（合計毛重拾壹點陸公克）、安非他命吸食器壹組均沒收銷燬之；又施用第一級毒
品，累犯，處有期徒刑柒月，扣案之第一級毒品海洛因貳小包（合計毛重壹點壹公克
）、內含海洛因殘渣之分裝袋壹個均沒收銷燬之；應執行有期徒刑壹年，扣案之第一
級毒品海洛因貳小包（合計毛重壹點壹公克）、第二級毒品安非他命貳包（合計毛重
拾壹點陸公克）、安非他命吸食器壹組及內含海洛因殘渣之分裝袋壹個，均沒收銷燬
之。
    事  實
一、甲○○前因違反藥事法及麻醉藥品管理條例案件，經本院於八十四年七月十九日
    以八十四年度訴緝字第一九號判處有期徒刑三年確定，並於八十七年四月六日執
    行有期徒刑完畢，猶不知悔改，復因施用第二級毒品安非他命案件，分別於八十
    七年六月五日及八十七年十一月二十五日，先後二次經本院以八十七年度毒聲字
    第三二號及八十七年度毒聲字第六五二號分別裁定送觀察、勒戒後，均無繼續施
    用毒品之傾向，經臺灣基隆地方法院檢察署檢察官分別以八十七年度偵字二三四
    八號及八十七年度偵字第五一五一（五八一五）號為不起訴處分確定在案；又因
    施用第二級毒品安非他命案件，經本院於八十八年三月二十九日以八十八年度基
    簡字第一八九號判處有期徒刑六月，於同年五月三日判決確定。詎仍不知悔改，
    又基於概括之犯意，自八十八年十一月九日起，至同年十一月十一日止，連續在
    基隆市○○街五十之三號三樓，以吸食器承裝安非他命加以燒烤吸食煙霧之方式
    ，非法施用第二級毒品安非他命多次，又另行起意，於八十八年十一月十一日，
    在基隆市○○街五十之三號三樓，以香煙中摻入海洛因吸食之方式，非法施用第
    一級毒品海洛因一次。嗣於八十八年十一月十三日凌晨零時五十分許，在基隆市
    ○○街五十之三號三樓為警查獲，並扣得海洛因二小包（合計毛重一．一公克）
    、安非他命二包（合計毛重十一．六公克）、安非他命吸食器一組及內含海洛因
    殘渣之分裝袋一個。
二、案經基隆市警察局第一分局報請臺灣基隆地方法院檢察署檢察官偵查起訴。
    理  由
一、訊據被告甲○○於偵查中及本院審理中對於右揭事實坦承不諱，且被告於八十八
    年十一月十三日凌晨二時許及五時五十分許經警分別採集其尿液（檢體編號為六
    四一號、四三九號）送基隆市衛生局以酵素免疫分析法及薄層層析法檢驗、台灣
    檢驗科技股份有限公司以酵素免疫分析法初驗及氣相層析／質譜儀法確認檢驗，
    檢驗結果前者呈有甲基安非他命陽性反應，後者呈有甲基安非他命陽性及第一級
    毒品海洛因代謝物嗎啡陽性反應，有基隆市衛生局八十八年十一月二十日（八八
    ）基衛六字第一三四六六號檢驗成績書、台灣檢驗科技股份有限公司八十八年十
    一月二十五日第CH1999B000085號尿液檢驗報告書各一份附卷可稽，並有海洛因
    二小包（合計毛重一．一公克）、安非他命二包（合計毛重十一．六公克）、安
    非他命吸食器一組及內含海洛因殘渣之分裝袋一個扣案可資佐證，復有臺灣基隆
    地方法院檢察署檢察官八十七年度偵字二三四八號及八十七年度偵字第五一五一
    （五八一五）號不起訴處分書、本院八十八年度基簡字第一八九號判決書各一份
    在卷可按，被告三犯毒品危害防制條例第十條之罪，事證明確，應予依法論科。
二、核被告所為，係犯毒品危害防制條例第十條第一項之施用第一級毒品罪及同條第
    二項之施用第二級毒品罪。被告為供自己施用而持有第一級毒品海洛因、第二級
    毒品安非他命及專供施用毒品之器具之低度行為，應為施用毒品之高度行為所吸
    收，不另論罪。被告先後多次施用第二級毒品犯行，時間緊接，方法相同，所犯
    係構成要件相同之罪名，顯係基於概括之犯意為之，為連續犯，依刑法第五十六
    條之規定，以一罪論，並依法加重其刑。被告所犯上開二罪間，犯意各別，行為
    互殊，罪名不同，應予分論併罰之。又被告前因違反藥事法及麻醉藥品管理條例
    案件，經本院以八十四年度訴緝字第一九號判處有期徒刑三年確定，並於八十七
    年四月六日執行有期徒刑完畢，有本院被告全國前案紀錄表在卷可稽，五年內再
    犯最重本刑有期徒刑以上之本罪，為累犯，應依法加重其刑及遞加重其刑（施用
    第二級毒品部分）。爰審酌安非他命類藥物對於人體具有精神依賴性，濫行施用
    將導致大腦病變及精神變態，海洛因則具高度之成癮性，均係足以危害個人健康
    及社會安全之管制藥物，被告甫因施用第二級毒品安非他命案件，經過二次執行
    觀察、勒戒，再因施用第二級毒品案件，經本院以八十八年度基簡字第一八九號
    判處有期徒刑六月，於同年五月三日判決確定，猶不知戒除濫行施用毒品惡習，
    復為多重藥物之濫用，及犯罪之自我麻醉動機、手段、所生自我戕害結果及犯罪
    後坦承犯行之態度等一切情狀，量處如主文所示之刑，並定其應執行之刑，以示
    懲儆。扣案之第一級毒品海洛因二小包（合計毛重一．一公克）、第二級毒品安
    非他命二包（合計毛重十一．六公克）、內含海洛因殘渣之分裝袋一個及安非他
    命吸食器一組，均為被告所有而專供其施用毒品之用，為被告供明在卷，均應依
    毒品危害防制條例第十八條第一項前段之規定諭知沒收銷燬之。
據上論斷，應依刑事訴訟法第二百九十九條第一項前段，毒品危害防制條例第十條第
一項、第二項、第十八條第一項前段，刑法第十一條前段、第五十六條、第四十七條
、第五十一條第五款，判決如主文。
本案經檢察官蔡和憲到庭執行職務
中    華    民    國    八十九    年       二       月      二十九      日
                              臺灣基隆地方法院刑事第三庭
                                      法  官  蔡  岱  霖
右正本證明與原本無異。
對於本件判決如有不服，應於收受送達後十日內，向本院提出上訴書狀，上訴於臺灣
高等法院，並按他造當事人之人數附具繕本。
                                      書記官  李  姿  穎
中    華    民    國    八十九    年       三       月        三        日
附錄論罪科刑法條全文：
毒品危害防制條例第十條：
施用第一級毒品者，處六月以上五年以下有期徒刑。
施用第二級毒品者，處三年以下有期徒刑。


司法院資訊處製作；財團法人民間司法改革基金會備份。
